【裁判字號】    99,監宣,128
【裁判日期】    990831
【裁判案由】    監護宣告
【裁判全文】
臺灣臺南地方法院民事裁定             99年度監宣字第128號
聲  請  人  甲○○
上列聲請人聲請對乙○○為監護宣告事件，本院裁定如下：
    主    文
宣告乙○○（女，民國○○年○月○日生，身分證統一編號：Ｚ00000
0000號，住臺南縣東山鄉東正村2鄰東勢11號之3）為受監護宣告
之人。
選定聲請人甲○○（民國○○年○月○○日生，身分證統一編號：Ｚ00
0000000號，住臺南縣東山鄉東正村2鄰東勢11號之3）為受監護
宣告之人乙○○之監護人。
指定丙○○（民國○○年○月○○日生，身分證統一編號：Ｚ00000000
0號，住臺南縣東山鄉東正村2鄰東勢11號之3）為會同開具財產
清冊之人。
聲請程序費用由受監護宣告之人乙○○負擔。
    理    由
一、按對於因精神障礙或其他心智缺陷，致不能為意思表示或受
    意思表示，或不能辨識其意思表示之效果者，法院得因本人
    、配偶、四親等內之親屬、最近一年有同居事實之其他親屬
    、檢察官、主管機關或社會福利機構之聲請，為監護之宣告
    ，民法第14條第1項定有明文。次按受監護宣告之人應置監
    護人。法院為監護之宣告時，應依職權就配偶、四親等內之
    親屬、最近一年有同居事實之其他親屬、主管機關、社會福
    利機構或其他適當之人選定一人或數人為監護人，並同時指
    定會同開具財產清冊之人，民法第1110條、第1111條第1項
    亦定有明文。
二、本件聲請意旨略以：聲請人為乙○○（女，民國17年6月9日
    生，身分證統一編號：Ｚ000000000號，住臺南縣東山鄉東正
    村2鄰東勢11號之3）之女兒，乙○○因罹患失智症，已不能
    為意思表示或受意思表示，亦不能辨識其意思表示之效果，
    聲請人為此爰聲請鈞院對乙○○為監護宣告，且選定聲請人
    為乙○○之監護人，並指定乙○○之次子丙○○為會同開具
    財產清冊之人等語。
三、經查：
  （一）聲請人係乙○○之女兒，業據其提出戶籍謄本1件在卷
        可憑，揆諸上開規定，本件聲請人聲請對乙○○為監護
        之宣告，自屬有據。
  （二）又聲請人主張乙○○因罹患失智症，已不能為意思表示
        或受意思表示，亦不能辨識其意思表示之效果之事實，
        業據聲請人提出中華民國身心障礙手冊影本1件為證，
        又本院囑託臺灣嘉義地方法院法官於99年8月19日在鑑
        定人嘉義基督教醫院醫師趙星豪面前訊問乙○○時，乙
        ○○臥床且對呼喚答非所問，又鑑定醫師對乙○○為精
        神鑑定結果認：「受鑑定人因失智症及腦中風造成言語
        表達混亂及意識障礙，在鑑定時雖然意識清醒，但言語
        表達無法辨識、答非所問，故受鑑定人心智障礙，已無
        意思表示及受意思表示之能力」等語，有嘉義地方法院
        以99年8月19日嘉院貴民勤99家助字第7號函所檢送之勘
        驗筆錄1件在卷可憑，是聲請人聲請對乙○○為監護宣
        告為有理由，應予准許。
四、次查，受監護宣告人乙○○之配偶籃清龍已死亡，乙○○之
    事務向由聲請人負責處理，乙○○之子女即長女籃淑絹、長
    子籃瑞昌、次子丙○○均同意由聲請人擔任乙○○之監護人
    、由丙○○擔任會同開具財產清冊之人等情，業經聲請人陳
    明在卷可按，並有戶籍謄本數件、除戶謄本1件、親屬會議
    紀錄1件附卷可憑，堪予認定。本院審酌聲請人係受監護宣
    告人乙○○之女兒，與乙○○關係最為親近，平常即負責處
    理乙○○之事務，聲請人有意願擔任乙○○之監護人，且乙
    ○○之其他子女亦均同意由聲請人擔任乙○○之監護人，因
    認由聲請人擔任乙○○之監護人，最能符合乙○○之最佳利
    益，為此爰選定聲請人為受監護宣告人乙○○之監護人；又
    丙○○係受監護宣告人乙○○之次子，衡情丙○○應會本於
    受監護宣告之人乙○○之最佳利益，與監護人共同開具財產
    清冊，且丙○○亦願意擔任會同開具財產清冊之人，是爰指
    定丙○○為會同開具財產清冊之人，以利監護事宜之執行。
五、依民事訴訟法第608條第1項，裁定如主文。
中    華    民    國    99    年    8     月    31    日
                   家事法庭   法  官  葉惠玲
以上正本係照原本作成。
如不服本裁定關於選定監護人及指定會同開具財產清冊之人等部
分，應於送達後十日內向本院提出抗告狀，並繳納抗告費新臺幣
1,000元；其餘關於宣告監護之部分，不得抗告。
中    華    民    國    99    年    8     月    31    日
                              書記官  謝麗首

司法院資訊處製作；財團法人民間司法改革基金會備份。
